臺灣桃園地方法院刑事判決　　　　　　　　　　　　九十二年度易字第一二八號
　　公　訴　人　臺灣桃園地方法院檢察署檢察官
　　被　　　告　辛○○
　　選任辯護人　戴文進律師
　　被　　　告　壬○○
　　　　　　　　甲○○
　　　　　　　　戊○○
　　　　　　　　己○○
　　　　　　　　庚○○
　　　　　　　　癸○○
　　　　　　　　子○○
右列被告等因賭博案件，經檢察官提起公訴（九十二年度偵字第一一三九五號），本
院判決如左：
    主  文
辛○○共同以賭博為常業，累犯，處有期徒刑拾月。扣案之電動賭博機具「滿天星７
ＰＫ」肆拾台、「雙魚座７ＰＫ」參拾伍台、「八人座賓果行星」壹台、「八人座跑
馬」壹台、「六人座輪盤」壹台、阿拉丁柏青哥參拾陸台、水果阿拉丁柏青哥貳拾肆
台、水果森林柏青哥貳拾肆台、和風彩祭柏青哥柒台、柔道高手柏青哥柒台、海底世
界柏青哥拾貳台、太陽傳奇柏青哥壹陸台（均不含ＩＣ板）、ＩＣ板貳佰貳拾陸片、
賭資新臺幣拾參萬肆仟壹佰貳拾元、雙魚座７ＰＫ台開分鑰匙貳支、賓果行星台開分
鑰匙貳支、跑馬台開分鑰匙貳支、小鋼珠台開分鑰匙肆支、鋼珠寄珠卡參拾張、代幣
貳佰伍拾枚、數幣機壹台、回珠機貳台、包幣機壹台、掃瞄機壹台，均沒收。
壬○○共同以賭博為常業，累犯，處有期徒刑伍月，如易科罰金，以參佰元折算壹日
。扣案之電動賭博機具「滿天星７ＰＫ」肆拾台、「雙魚座７ＰＫ」參拾伍台、「八
人座賓果行星」壹台、「八人座跑馬」壹台、「六人座輪盤」壹台、阿拉丁柏青哥參
拾陸台、水果阿拉丁柏青哥貳拾肆台、水果森林柏青哥貳拾肆台、和風彩祭柏青哥柒
台、柔道高手柏青哥柒台、海底世界柏青哥拾貳台、太陽傳奇柏青哥壹陸台（均不含
ＩＣ板）、ＩＣ板貳佰貳拾陸片、賭資新臺幣拾參萬肆仟壹佰貳拾元、雙魚座７ＰＫ
台開分鑰匙貳支、賓果行星台開分鑰匙貳支、跑馬台開分鑰匙貳支、小鋼珠台開分鑰
匙肆支、鋼珠寄珠卡參拾張、代幣貳佰伍拾枚、數幣機壹台、回珠機貳台、包幣機壹
台、掃瞄機壹台，均沒收。
甲○○、戊○○、己○○、庚○○、癸○○、子○○共同以賭博為常業，各處有期徒
刑參月，如易科罰金，均以參佰元折算壹日。扣案之電動賭博機具「滿天星７ＰＫ」
肆拾台、「雙魚座７ＰＫ」參拾伍台、「八人座賓果行星」壹台、「八人座跑馬」壹
台、「六人座輪盤」壹台、阿拉丁柏青哥參拾陸台、水果阿拉丁柏青哥貳拾肆台、水
果森林柏青哥貳拾肆台、和風彩祭柏青哥柒台、柔道高手柏青哥柒台、海底世界柏青
哥拾貳台、太陽傳奇柏青哥壹陸台（均不含ＩＣ板）、ＩＣ板貳佰貳拾陸片、賭資新
臺幣拾參萬肆仟壹佰貳拾元、雙魚座７ＰＫ台開分鑰匙貳支、賓果行星台開分鑰匙貳
支、跑馬台開分鑰匙貳支、小鋼珠台開分鑰匙肆支、鋼珠寄珠卡參拾張、代幣貳佰伍
拾枚、數幣機壹台、回珠機貳台、包幣機壹台、掃瞄機壹台，均沒收。
    事  實
一、辛○○（前曾於民國九十年間，因傷害案件經本院判處有期徒刑二月，如易科罰
    金，以三百元折算一日確定，並於九十年十月二日易科罰金執行完畢）、壬○○
    （前曾於民國八十六年間，因賭博案件經臺灣板橋地方法院判處有期徒刑三月，
    如易科罰金，以三百元折算一日確定，並於八十七年十一月二日易科罰金執行完
    畢）、甲○○、戊○○、己○○、庚○○、癸○○及子○○共同基於常業賭博之
    犯意，由辛○○自民國九十二年四月間起至九十二年六月二十三日止，在桃園縣
    中壢市○○路一二六、一二八、一三○號一、二樓公眾得出入之場所經營「東京
    都電子遊戲場」，在內一樓擺設電動玩具計「滿天星７ＰＫ」四十台、「雙魚座
    ７ＰＫ」三十五台、「八人座賓果行星」一台、「八人座跑馬」一台、「六人座
    輪盤」一台，共七十八台；在內二樓擺設電動玩具計阿拉丁柏青哥三十六台、水
    果阿拉丁柏青哥二十四台、水果森林柏青哥二十四台、和風彩祭柏青哥七台、柔
    道高手柏青哥七台、海底世界柏青哥十二台、太陽傳奇柏青哥十六台，共一二六
    台；以上共計二○四台，供不特定之人賭博財物。其一樓之賭博方式均係採以賭
    客每次交付新臺幣（下同）一千元，由前開處所負責開分之人員分別就不同種類
    之機台，在電動賭博機具螢幕按一千元開一千分、二千元開一千五百分等比例開
    分後，賭客可自行以不等之分數按押下注，如押中獲勝，可贏得倍數不等之分數
    ，累積至螢幕分數，若賭客未押中，所押分數則落入同一賭博機具之程式內，歸
    機具沒入，迨賭客把玩完畢，再由店方視所餘分數，以原比例找回賭客現金。其
    二樓之賭博方式則採賭客先須向該處櫃台負責人員以每枚十元之代價購買代幣，
    再將代幣投入上開柏青哥機台內，會掉下二十顆小鋼珠，小鋼珠入洞後，若有中
    獎，就會掉下一六○○顆小鋼珠，迨賭客把玩完畢，再由店方視所餘小鋼珠，依
    比例兌換現金予賭客。辛○○除其本人在現場負責兌換現金之工作外，為分擔其
    勞務，並於上開期間內，先後各以月薪二萬元至二萬二千元不等之代價，僱用有
    犯意聯絡之壬○○（自九十二年六月二日起；月薪二萬二千元）、甲○○（自九
    十二年六月一日起；月薪二萬元）、戊○○（自九十二年六月某日起；月薪二萬
    元）、己○○（自九十二年六月某日起；月薪二萬元）、庚○○（自九十二年六
    月二十二日起；月薪二萬元）、癸○○（自九十二年六月五日起；月薪二萬元）
    、子○○（自九十二年六月五日起；月薪二萬元）在現場擔任開分員，分別負責
    為賭客開分、洗分或兌換代幣、現金等工作。辛○○等八人並均藉此射倖之賭博
    方式，與賭客計算輸贏，而賴此所得維生，以之為常業。嗣於九十二年六月二十
    三日二十時三十分許，適有賭客丁○○、謝玉連等（均業經檢察官為不起訴處分
    ）在上處遊戲場把玩機台時，為警當場發覺有賭博之犯罪嫌疑，而依刑事訴訟法
    第一百三十條之規定進行附帶搜索，並扣得上開各式電動玩具共二○四台（均不
    含ＩＣ板）、ＩＣ板二二六片；及辛○○所有供經營該遊戲場所用之雙魚座７Ｐ
    Ｋ台開分鑰匙二支、賓果行星台開分鑰匙二支、跑馬台開分鑰匙二支、小鋼珠台
    開分鑰匙四支、鋼珠寄珠卡三十張、代幣二百五十枚、數幣機一台、回珠機二台
    、包幣機一台、掃瞄機一台；另自二樓櫃檯扣得賭資二千三百二十元、自辛○○
    身上扣得賭資五萬八千元、自甲○○身上扣得賭資一萬八千一百元、自戊○○身
    上扣得賭資二萬五千三百元、自己○○身上扣得賭資八百元、自庚○○身上扣得
    賭資一萬一千八百元、自癸○○身上扣得賭資一百元、自子○○身上扣得賭資一
    萬七千七百元，而發覺上情。
二、案經桃園縣警察局中壢分局報請臺灣桃園地方法院檢察署檢察官偵查起訴。
    理  由
一、訊據被告辛○○、壬○○、甲○○、戊○○、己○○、庚○○、癸○○、子○○
    固坦認於右揭時、地，由被告辛○○開設「東京都電子遊戲場」，期間先後僱請
    被告壬○○、甲○○、戊○○、己○○、庚○○、癸○○、子○○等人在上處遊
    戲場內擔任開分員，而於九十二年六月二十三日為警查獲之事實，惟均矢口否認
    有何常業賭博犯行，皆辯稱：「東京都電子遊戲場」內不能賭博，店內係以一千
    元開一千分玩到底，沒有輸贏，不能洗分換錢，亦不能換獎品云云。被告辛○○
    另辯稱：本件查獲時，警方人員執行附帶搜索之扣押程序，顯然不合法定程序，
    現場所扣押之機台及現金均屬違法搜索扣押之物，依法無證據能力；伊所開設之
    上開遊戲場，為合法經營之場所，且扣案之電子遊戲機具二○四台均為經濟部商
    品檢驗局檢驗合格，可供公然陳列做為電子遊戲場之遊戲機，並非賭博機台；證
    人謝玉連、丁○○及乙○○於警詢及偵查時所供述之情節，不應據以為不利被告
    之認定云云。惟查：
（一）被告辛○○雖辯稱：本件警員所執行之附帶搜索並不合法，故搜索、扣押所取
      得之前述證物，均無證據能力云云。惟依卷附桃園縣警察局中壢分局九十二年
      六月二十三日扣押筆錄之記載（見桃園縣警察局中壢分局刑案偵查卷宗第一七
      一頁），本件係由桃園縣警察局中壢分局第一組組長丙○○等人，依刑事訴訟
      法第一百三十條執行附帶搜索。而按刑事訴訟法第一百三十條規定：「檢察官
      、檢察事務官、司法警察官或司法警察逮捕被告、犯罪嫌疑人或執行拘提、羈
      押時，雖無搜索票，得逕行搜索其身體、隨身攜帶之物件、所使用之交通工具
      及其立即可觸及之處所。」，此即所謂「附帶搜索」。附帶搜索之目的，在於
      保護司法警察人員之安全，以免司法警察人員於逮捕被告或執行拘提、羈押時
      遭受被告暗藏兇器之攻擊、抗拒拘捕、羈押之執行。其得搜索之範圍並擴及於
      「隨身攜帶之物件、所使用之交通工具及其立即可觸及之處所」。基此，檢察
      官、檢察事務官、司法警察官或司法警察合法逮捕被告、犯罪嫌疑人或執行拘
      提、羈押時，自得執行附帶搜索。經查，證人即案發當時執行附帶搜索之警員
      丙○○於本院審理中到庭結證稱：（辯護人問：九十二年六月二十三日晚上是
      否有帶隊臨檢東京都電子遊戲場？）是；（辯護人問：臨檢之前作業程序為何
      ？）本案是一一○受理檢舉案件，通知我們到現場處理；（辯謢人問：開始實
      施搜索之前有無請示檢察官？）要搜索一樓時，我們沒有請示檢察官，是我們
      要搜索二樓時我們才請示檢察官；（辯謢人問：幾點開始搜索二樓？）我們搜
      索一樓到一半時，我們發現一、二樓是同一個負責人，當時是負責人自己說一
      樓是二樓擴大營業下來的，因為當時我們請他出示營利事業登記證，他才這樣
      說，他有二樓的營利事業登記證，當時約八、九點開始搜索二樓；（辯謢人問
      ：執行搜索、扣押有何法律上之依據？）因為當時罪證明確，我是依據刑事訴
      訟法第一百三十條規定為附帶搜索；（辯謢人問：根據刑事訴訟法第一百三十
      條規定，必須先逮捕被告或犯罪嫌疑人，你所指犯罪嫌疑人是何人？）丁○○
      ，還有一位小姐，就是到庭之證人謝玉連；（辯謢人問：上開二人是於何處承
      認犯罪？）是在分局，在現場時，他們二人支吾其詞，我們認為嫌疑重大；（
      辯謢人問：於分局時承認犯罪之時間？）帶到分局後幾分鐘後，他們二人就承
      認；（問：執行附帶搜索可以執行的範圍為何？）目視所及等語甚詳在卷（見
      本院九十三年一月十二日審判筆錄），而參以證人丙○○為執行公務人員，與
      被告等八人間並無任何親誼怨隙可言，其所為之上開證詞應具客觀真實，而堪
      以採信。職是，足認執行警員依法對犯罪嫌疑人即證人丁○○、謝玉連等人予
      以逮捕，並為附帶搜索，核無任何違法之處，且既經合法搜索程序所扣得之物
      證包括上開各式電動機具共二○四台（均不含ＩＣ板）、ＩＣ板二二六片、賭
      資十三萬四千一百二十元、雙魚座７ＰＫ台開分鑰匙二支、賓果行星台開分鑰
      匙二支、跑馬台開分鑰匙二支、小鋼珠台開分鑰匙四支、鋼珠寄珠卡三十張、
      代幣二百五十枚、數幣機一台、回珠機二台、包幣機一台、掃瞄機一台等物均
      有證據能力，合先敘明。
（二）證人即賭客謝玉連於九十二年六月二十四日偵查中證稱：（問：警察查獲時，
      在做何事？）我去過二、三次，第一次是五月中旬，第二次是六月中旬，這次
      是第三次。我這次是七點多到的，進去後，我請小姐幫我開分一千分，玩ＰＫ
      的機台；（問：在這家電玩店是如何開分、洗分？）我第一次玩時沒有洗分，
      第二次去六月中旬有洗分，當時我是開二千元，玩７ＰＫ的台子，玩到四千分
      就要求小姐洗分，洗了四千元，第三次就是昨天，開了一千分，還沒洗分警察
      就來明確等語（見偵查卷第二十二頁），且於本院審理中亦結證稱：（問：是
      否有於六月中旬洗分，洗了四千元？）我於偵查中是有這樣講等語在卷（見本
      院九十三年一月十二日審判筆錄）。證人即案發當時在場之乙○○於偵查中證
      稱：我當天是第一次去，晚上八點十五分左右到店裏去，當時是我堂哥丁○○
      打電話叫我到店裏載他，我去時機器內已有分數，就要我把分數玩完，我玩賓
      果行星，我打了沒幾分警方就來了；當時我去玩時，丁○○的機器上還有分數
      ，所以我接下去玩，當時有看到顧機台的小姐，並曾看到有客人要求小姐洗分
      ，小姐就把分數的金額，告訴另一男生，接著就看到一個男的，拿錢給客人，
      所以如何洗分我不知道等語（見偵查卷第二十二頁），並於本院審理中結證稱
      ：我是看到另外一位客人玩行星機台有中獎，有廣播，後來就有一位身穿紅色
      上衣男性員工拿千元鈔票，幾張不清楚，給那位客人等語在卷（見本院九十二
      年十二月十日審判筆錄）。經核上開二人所述，就上開遊戲場內確可洗分兌換
      金錢等情節，互核相符。而本件確係自二樓櫃檯扣得現金二千三百二十元、自
      辛○○身上扣得現金五萬八千元、自甲○○身上扣得現金一萬八千一百元、自
      戊○○身上扣得現金二萬五千三百元、自己○○身上扣得現金八百元、自庚○○身上扣得現金一萬一千八百元、自癸○○身上扣得現金一百元、自子○○身
      上扣得現金一萬七千七百元，有扣押物品目錄表各一份在卷可考（附於桃園縣
      警察局中壢分局刑案偵查卷宗第一七三、一七四頁），雖被告辛○○辯稱：伊
      身上之五萬八千元，其中一萬多元是當天店內營業所得，餘現金則是伊個人所
      有云云；被告甲○○、戊○○、己○○、庚○○、癸○○、子○○均以案發當
      時在渠等身上扣得之現金，為渠等個人所有，與上開遊戲場無關等語置辯，惟
      參以上開遊戲場內係由賭客先交付現金予開分員以開分，而於把玩機台後，可
      要求開分員為賭客洗分兌換金錢等節，已詳如前述，則在被告等人身上留有收
      自客人之賭資即屬合理，況案發當時為警查獲在現場把玩電動遊戲機具者，人
      數高達三十九人，而據被告等所供稱之收費方式，即以每人收一千元計算，堪
      認上開遊戲場之營收金額應已達數萬元之多，且一般店內本即均備有零用金，
      以供不時之需，被告等尚必須於客人洗分後，兌換與積分相同數額或原兌換比
      例之現金予客人，被告等身上備有供洗分兌換之現金亦與常情無悖，是前揭扣
      案之現金共十三萬四千一百二十元應屬店內營收並預備供客人洗分兌換之現金
      無誤。且佐以「東京都遊戲場」所擺設上開各式電玩機具之玩法，均係押注不
      同分數與機台對賭，若押中，則會獲得倍數不等之積分，此亦均經證人謝玉連
      、丁○○於警訊證述明確在卷（見桃園縣警察局中壢分局刑案偵查卷宗第一六
      四頁反面、第一六七頁反面），堪認前揭電玩機具之玩法是完全係隨機地按下
      扭後，藉不特定機率決定輸贏，玩法單調、呆板，顯與具有聲光、動作、影音
      效果，需動腦靈活操縱，可刺激感官之益智娛樂電子遊戲機有別，若長期把玩
      而無誘因，勢必平淡乏味，無法令玩者駐足忘歸。又被告等均自承店內基本開
      分費為一千元，此與一般益智娛樂之電子遊戲機，打玩一次僅需十元至數十元
      之代價，高出甚多，是依經驗法則，上開遊戲場冀以玩法單調、費用昂貴之機
      具，謀獲利潤，倘無以可兌換金錢為誘因，則進入該店把玩之人，衡常實無願
      意花錢而流連此處之理。據上，足證上開證人所述應可信實。此外，復有扣案
      之電動賭博機具「滿天星７ＰＫ」四十台、「雙魚座７ＰＫ」三十五台、「八
      人座賓果行星」一台、「八人座跑馬」一台、「六人座輪盤」一台；阿拉丁柏
      青哥三十六台、水果阿拉丁柏青哥二十四台、水果森林柏青哥二十四台、和風
      彩祭柏青哥七台、柔道高手柏青哥七台、海底世界柏青哥十二台、太陽傳奇柏
      青哥十六台，以上共計二○四台，ＩＣ板二二六片；及辛○○所有供經營上開
      遊戲場所用之雙魚座７ＰＫ台開分鑰匙二支、賓果行星台開分鑰匙二支、跑馬
      台開分鑰匙二支、小鋼珠台開分鑰匙四支、鋼珠寄珠卡三十張、代幣二百五十
      枚、數幣機一台、回珠機二台、包幣機一台、掃瞄機一台可資佐證。職是，「
      東京都電子遊戲場」內確有賭博情事一節，洵堪認定。
（三）查上開遊戲場內擺設機台多達二○四台，且查獲現場之負責人、開分員即有七
      人之多，可見經營規模不小，其經營人即被告辛○○顯係賴此賭博營收為業營
      生，而被告壬○○、甲○○、戊○○、己○○、庚○○、癸○○、子○○所分
      別以月薪二萬元至二萬二千元不等之代價，受僱於被告辛○○，在上處遊戲場
      內擔任開分員之工作，可見其等亦係以此工作，作為其等謀生之主要依憑甚明
      。從而，被告辛○○及壬○○等人就上開以經營遊戲場為掩護，暗營賭博行為
      之犯行間，實有犯意聯絡及行為分擔，並均足認渠等係以賭博為常業。
（四）被告辛○○等八人雖均辯稱：「東京都電子遊戲場」內不能賭博，店內以一千
      元開一千分玩到底，沒有輸贏，不能洗分換錢，亦不能換獎品云云。然顯已與
      上開事證不符，且證人即案發當時在場賭客劉耀文於偵查中證稱：在該遊戲場
      內花了五百元等語（見偵查卷第一一二頁正面），又證人即案發當時在場賭客
      丁○○於本院審理中亦結證稱：（辯謢人問：進來開分花多少錢？）我進來拿
      二千元給小姐；（辯謢人問：東京都遊藝場是否可以兌換現金？）不可以，因
      為我第一次進去時小姐有跟我講那是純娛樂，不可以兌換現金，但可以換獎品
      ；（檢察官問：把玩完畢後若有剩餘分數如何處理？）可以換娃娃；（審判長
      問：是否確定當時開分的情形？）當時我拿二千元給小姐，小姐沒有講說是一
      千元玩到底等語屬實在卷（見本院九十二年十二月十日審判筆錄），足見被告
      辛○○等八人上開所辯與事實有間，要難憑信。
（五）被告辛○○雖另辯稱：上開遊戲場為合法經營之場所，且扣案之電子遊戲機具
      二○四台均為經濟部商品檢驗局檢驗合格，可供公然陳列做為電子遊戲場之遊
      戲機，並非賭博機台云云，並提出桃園縣政府營利事業登記證及電子遊戲場營
  業級別證各一紙為證（附於桃園縣警察局中壢分局刑案偵查卷宗第一八二、一
      八三頁），然上開遊戲場性質上屬公眾得出入之場所一情，至為明確，而被告
      等既利用上開遊戲場內所擺設之各式機台，以前述各種不同之射倖性方法與賭
      客進行賭博，並依累積分數兌換現金予賭客，均如前述，則被告等所為即已逾
      越原登記許可之範圍，並該當賭博罪之構成要件，故縱被告辛○○確曾取得上
      開登記證、級別證亦不得因之即認被告等所為具有阻卻違法之事由，是尚無法
      據之即遽為被告等有利之認定。
（六）綜上，本件事證明確，被告等右揭犯行足可認定，均應依法論科。
二、核被告辛○○、壬○○、甲○○、戊○○、己○○、庚○○、癸○○、子○○所
    為，均係犯刑法第二百六十七條之常業賭博罪。又被告辛○○等八人就上開常業
    賭博犯行，具有犯意聯絡及行為分擔，均為共同正犯。末查，被告辛○○前曾於
    九十年間，因傷害案件經本院判處有期徒刑二月，如易科罰金，以三百元折算一
    日確定，並於九十年十月二日易科罰金執行完畢；被告壬○○（前曾於民國八十
    六年間，因賭博案件經臺灣板橋地方法院判處有期徒刑三月，如易科罰金，以三
    百元折算一日確定，並於八十七年十一月二日易科罰金執行完畢，有臺灣高等法
    院被告全國前案紀錄表二份附卷可稽，其等於刑之執行完畢後，五年內再犯本件
    有期徒刑以上刑之罪，均為累犯，各應依刑法第四十七條規定加重其刑。爰審酌
    被告辛○○為上開遊戲場負責人，且該遊戲場擺設之電動賭博機具高達二○四台
    ，涉案情節較重，被告壬○○、甲○○、戊○○、己○○、庚○○、癸○○、子
    ○○僅係員工，情節較輕；被告壬○○有賭博前科，有上開被告全國前案記錄表
    一紙附卷可稽，其當已知賭博為法不許，仍明知故犯，所為非是；被告等犯罪後
    均未坦承犯行之犯後態度及渠等犯罪之動機、手段等一切情狀，分別量處如主文
    所示之刑，除被告辛○○外，並各諭知易科罰金之折算標準。公訴人雖於本院審
    理中陳稱：請求本院對被告等從輕量刑，並均判處六月以下有期徒刑，給予被告
    等易科罰金之機會，且依法斟酌對被告等為緩刑之諭知等語，然經本院審酌渠等
    具體犯罪情節、犯後態度，認公訴人求刑部分尚屬過輕，要難依其所請，爰於法
    定刑範圍內，予以斟酌，而認各應處以主文所示之刑度為妥適，併此敘明。
三、扣案之電動賭博機具「滿天星７ＰＫ」四十台、「雙魚座７ＰＫ」三十五台、「
    八人座賓果行星」一台、「八人座跑馬」一台、「六人座輪盤」一台；阿拉丁柏
    青哥三十六台、水果阿拉丁柏青哥二十四台、水果森林柏青哥二十四台、和風彩
    祭柏青哥七台、柔道高手柏青哥七台、海底世界柏青哥十二台、太陽傳奇柏青哥
    十六台，以上共計二○四台，ＩＣ板二二六片，係當場賭博之器具；自二樓櫃檯
    扣得賭資二千三百二十元、自被告辛○○身上扣得賭資五萬八千元、自被告甲○○身上扣得賭資一萬八千一百元、自被告戊○○身上扣得賭資二萬五千三百元、
    自被告己○○身上扣得賭資八百元、自被告庚○○身上扣得賭資一萬一千八百元
    、自被告癸○○身上扣得賭資一百元、自被告子○○身上扣得賭資一萬七千七百
    元，即共十三萬四千一百二十元，係屬在兌換籌碼處所當場查獲之財物，均應依
    刑法第二百六十六條第二項規定宣告沒收；至扣案之雙魚座７ＰＫ台開分鑰匙二
    支、賓果行星台開分鑰匙二支、跑馬台開分鑰匙二支、小鋼珠台開分鑰匙四支、
    鋼珠寄珠卡三十張、代幣二百五十枚、數幣機一台、回珠機二台、包幣機一台、
    掃瞄機一台，均係被告辛○○所有，業經其供承在卷，並核係供其犯本件常業賭
    博罪所用之物，應依刑法第三十八條第一項第二款之規定，併予宣告沒收。
據上論斷，應依刑事訴訟法第二百九十九條第一項前段，刑法第二十八條、第二百六
十七條、第二百六十六條第二項、第四十七條、第四十一條第一項前段、第三十八條
第一項第二款，罰金罰鍰提高標準條例第一條前段、第二條，判決如主文。
本案經檢察官簡志祥到庭執行職務。
中        華        民        國    九十三    年    三    月     八     日
                                   臺灣桃園地方法院刑事第十二庭
                                        審判長法  官  游  紅  桃
                                              法  官  林  家  賢
                                              法  官  王  美  玲
右正本證明與原本無異。
如不服本判決，應於判決送達後十日內向本院提出上訴狀( 應附繕本 )，上訴於
臺灣高等法院。
                                              書記官  張  嘉  雯
中        華        民        國    九十三    年    三    月    十一    日
附錄本案論罪科刑法條全文：
刑法第二百六十七條
以賭博為常業者，處二年以下有期徒刑，得併科一千元以下罰金。
